# 非同一控制下企业合并确认递延及投资收益问题

提问人：Easty 时间：2014-04-09 12:31:46
求教陈版及各位版大关于非同一控制下企业合并中下的一个问题： A公司原来持有B公司（房地产公司）的30%股权，按照权益法核算，后向其他股东收购了剩余的70%股权，股权收购日的评估报告显示B公司的整体净资产有很大的评估增值，主要系投资性房地产科目增值 第一个问题是，对于合并报表来说，公允价值增值部分是否一定要确认递延所得税负债？ 据我们了解，卖股权的公司已经就该公允价值增值部分在转让所得中缴纳了相关的所得税，计税基础就应该变成公允价值了，从我方的合并报表层面我们按照公允价值入账，与计税基础已经一致，是否无需确认该块递延所得税
第二个问题是，对于原来的30%股权部分，是应当按照股权在购买日的公允价值重新计量确认投资收益，在考虑这块公允价值的时候我们是用评估的净资产乘以30%再与原长期股权投资的账面价值进行比较，需要在考虑这块净资产时扣除上面所说的确认的递延所得税负债的金额吗？

回答人：chenyiwei
1 、需要确认递延所得税负债，这与“卖股权的公司已经就该公允价值增值部分在转让所得中缴纳了相关的所得税”无关。“卖股权的公司已经就该公允价值增值部分在转让所得中缴纳了相关的所得税”仅表明购买方个别报表层面长期股权投资的计税基础是公允价值，但被购买方自身仍然是独立的纳税主体，其各项税务处理事项原则上保持不变，因此合并报表层面对被购买方各项资产、负债的计税基础是不改变的。此问题可参阅《计学撮要 2013 》中的“问题2-3-11（非同一控制下企业合并中递延所得税的确认问题）”，在本版面上也已有多次讨论。
2 、原持有的股权于购买日的公允价值通常可以按照本次增持股份的购买价格按比例推算，不单独考虑上述问题 1 中递延所得税的影响。